最高法院刑事判決　　　　　　九十六年度台上字第三一五一號
上　訴 人　甲○○
上列上訴人因違反毒品危害防制條例案件，不服台灣高等法院中
華民國九十六年四月十九日第二審更審判決（九十五年度上更(一)
字第七七○號，起訴案號：台灣士林地方法院檢察署九十三年度
偵字第一○八四五號），提起上訴，本院判決如下：
    主  文
上訴駁回。
    理  由
按刑事訴訟法第三百七十七條規定：上訴於第三審法院，非以判
決違背法令為理由，不得為之。是提起第三審上訴，應以原判決
違背法令為理由，係屬法定要件；如果上訴理由狀並未依據卷內
訴訟資料具體指摘原判決不適用何種法則或如何適用不當，或所
指摘原判決違法情事，顯與法律規定得為第三審上訴理由之違法
情形不相適合時，均應認其上訴為違背法律上之程式，予以駁回
。原判決綜合全案卷證資料，本於事實審法院之推理作用，認定
上訴人甲○○有其事實欄一所載之犯行，因而撤銷第一審之科刑
判決，改判仍依行為時即修正前刑法第五十五條想像競合犯、牽
連犯及第五十六條連續犯之規定，從一重論上訴人以販賣第一級
毒品罪，處有期徒刑拾伍年，褫奪公權拾年；已詳細說明其所憑
之證據及認定之理由；對於上訴人所為之辯解，並已逐一敘明不
可採之理由，俱有卷存之證據資料可資覆按；從形式上觀察，原
判決並無違背法令情形。上訴人之上訴意旨略稱：(一)、上訴人有
資力購買大量毒品供己施用，且在中國大陸即經常向趙德國購買
毒品施用，趙德國知悉上訴人自民國九十三年九月起將長期待在
台灣，便向上訴人表示在台灣亦可供應上訴人毒品，上訴人乃於
九十三年九月底以電話向人在中國大陸之趙德國購買海洛因二五
○公克，為表示毒品純度高未經他人摻雜，由「阿榮」在上訴人
住家樓下將鞋底挖空藏有二五○公克海洛因之旅狐牌休閒鞋交付
上訴人，因其品質差，上訴人向趙德國抱怨，趙德國表示可再便
宜賣純度非常高之海洛因予上訴人，再將兩次購得之海洛因混合
即可調合其純度，旋在九十三年十月底，「阿榮」又在上訴人住
家樓下將鞋底挖空藏有二五○公克海洛因之旅狐牌休閒鞋交付上
訴人，上訴人施用後仍覺其品質差，乃頻向趙德國抱怨，希望退
貨退錢，趙德國則建議轉售他人，以減低雙方損失，此由上訴人
與趙德國之弟趙文佑通聯紀錄即可證明。又扣案旅狐牌休閒鞋尺
寸不同，縱令上訴人能穿，亦無法正常行走，上訴人顯不可能穿
著扣案之兩雙鞋子往返中國大陸與台灣之機場；而上訴人所以在
警詢、偵查及第一審法院押訊問時自白，胥因毒癮發作，警方
復誘導自白可交保所致，上訴人委無為販賣而運輸（私運）海洛
因之行為。至上訴人持有海洛因，及在電話中與趙文佑討論毒品
之事，係為了退貨退錢，非為轉讓毒品。(二)上訴人為向趙德國購
買海洛因，確有匯款新台幣一百三十萬元，有國泰世華銀行文德
簡易分行歷史交易明細及上訴人在該分行之存摺可資證明，原判
決謂查無該項匯款資料，顯與事實不符；又原審未傳訊證人趙文
佑，復未就上訴人與趙文佑之監聽錄音帶送請聲紋鑑定，以查明
是否上訴人與趙文佑之通話；再原法院前審雖曾勘驗上訴人可以
穿著扣案之二雙旅狐牌休閒鞋，但未審酌上訴人若穿著該等旅狐
牌休閒鞋，能否正常行走？原審調查職責尚有未盡；請撤銷原判
決發回原審法院更為審理等語。惟按事實之認定及證據之取捨，
乃屬事實審法院之職權，事實審法院本得參酌其他相關證據為自
由之判斷，苟無違反經驗法則或論理法則，自難指為違法。原判
決依憑上訴人於警詢、偵查及在第一審法院押訊問時之自白，
證人即警員許清榮、廖武郎於第一審法院之證述，電話監聽錄音
及監聽錄音譯文，鞋底經挖空之旅狐牌休閒鞋二雙及法務部調查
局九十三年十二月二十八日調科壹字第０四０００三六八六號鑑
定通知書等證據，資以認定上訴人犯有本件罪行，核屬事實審法
院取捨證據職權之適法行使，尚無違經驗法則及論理法則，尤無
理由不備之違法。上訴意旨(一)再事爭執，殊非適法之第三審上訴
理由。又刑事訴訟法第三百七十九條第十款所謂應調查之證據，
係指與待證事實有重要關係，在客觀上認為有調查之必要者而言
。原判決已說明上訴人縱有資力購買海洛因供己施用，亦無以解
免其購買海洛因除供己施用外，尚意圖營利而販賣之犯行；另說
明趙文佑於第一審法院已到庭具結證述明確，且上訴人於上訴理
由狀亦承認卷內通話錄音為其與趙文佑之聲音，原審自無再傳訊
趙文佑之必要；再旅狐牌休閒鞋二雙，上訴人均可穿著、行走，
分別經第一審法院及原法院前審勘驗明確（見原判決正本第十頁
末起第十一行至第十一頁第十九行、第十五頁第十至十九行）；
上訴意旨(二)指摘原審未盡調查或審酌之能事，洵有誤會。綜上所
述，上訴意旨置原判決明白之論斷於不顧，對原審取捨證據及證
據證明力判斷之審判職權行使，任憑己見，為相異之評價，或就
不影響於判決本旨事項再為事實上之爭辯；其他上訴意旨則係與
本件犯罪構成要件無關之細節，執以指摘原判決違法，核與法律
規定得為第三審上訴理由之違法情形，不相適合，其上訴違背法
律上之程式，應予駁回。
據上論結，應依刑事訴訟法第三百九十五條前段，判決如主文。
中　　華　　民　　國　九十六　年　　六　　月　 十四　 日
                      最高法院刑事第十一庭
                          審判長法官  林　永　茂
                                法官  洪　文　章
                                法官  蘇　振　堂
                                法官  蕭　仰　歸
                                法官  何　菁　莪
      本件正本證明與原本無異
                                      書  記  官
中　　華　　民　　國　九十六　年　　六　　月　二十一　日
                                                      V
